【裁判字號】    98,聲,30
【裁判日期】    980220
【裁判案由】    通知受擔保權利人行使權利
【裁判全文】
臺灣雲林地方法院民事裁定                98年度聲字第30號
聲  請  人  慶豐商業銀行股份有限公司
法定代理人  乙○○
代  理  人  甲○○
相  對  人  丙○○○○○○○○.
上列當事人間93年度裁全字第952 號假扣押事件，聲請人聲請通
知受擔保權利人行使權利，本院裁定如下：
    主      文
相對人應於本裁定送達後二十日內，就其因假扣押執行所生之損
害行使權利，並向本院為行使權利之證明。
    理      由
一、按訴訟終結後，法院得依供擔保人之聲請，通知受擔保利益
    人於一定期間內行使權利並向法院為行使權利之證明，逾期
    未證明者，並得依供擔保人之聲請，以裁定命返還其提存物
    ，民事訴訟法第104 條第1 項第3 款後段及同法106 條定有
    明文。又於因假扣押供擔保之情形，所謂之「訴訟終結」，
    固係指假扣押裁定及假扣押執行程序均不存在者而言，惟強
    制執行法第132 條第3 項規定債權人收受假扣押裁定後已逾
    30日者不得聲請執行，是供擔保之債權人於逾上開期限後，
    已不得再聲請執行假扣押，自不因其未聲請撤銷假扣押裁定
    ，而影響其依民事訴訟法第106 條準用同法第104 條第1 項
    第3 款規定行使定期催告及聲請返還擔保物之權利，最高法
    院著有88年度臺抗字第682 號裁定要旨可資參照。
二、本件聲請意旨略以：聲請人前依本院93年度裁全字第952 號
    民事裁定，為擔保相對人之權利，曾提供中央政府建設公債
    86年度甲類第4 期債票，面額共計新臺幣（下同）200,000
    元為擔保，並以本院93年度存字第556 號提存事件提存後，
    以本院93年度執全字第491 號假扣押相對人之財產。嗣因前
    開公債即將屆期，急須領回辦理還本手續，經本院以95年度
    聲字第183 號民事裁定准予變換提存物，聲請人再提供中央
    政府建設公債89年度甲類第6 期債票，面額200,000 元，以
    本院95年度存字第1364號提存事件提存。現因聲請人業已聲
    請撤回假扣押執行，為聲請裁定返還提存物之故，爰依民事
    訴訟法第104 條第1 項第3 款後段規定，請求由本院命相對
    人於一定期間行使權利等語。
三、前開聲請人主張之事實，業據其提出本院93年度裁全字第95
    2 號民事裁定、95年度存字第1364號提存書、民事執行處民
    國（下同）97年12月10日函文及撤回假扣押執行聲請狀等影
    本為證，並經本院依職權調閱93年度裁全字第952 號、93年
    度執全字第491 號、95年度存字第13 64 號等卷宗。經查聲
    請人已於97年12月9 日聲請撤回上開假扣押之執行，聲請人
    雖未聲請撤銷本院上開准予假扣押之裁定，惟因該假扣押裁
    定，係於93年8 月3 日送達聲請人，迄今已逾30日，有本院
    送達證書附於93年度裁全字第952 號卷宗可稽，依強制執行
    法第132 條第3 項規定，聲請人已不得再據該假扣押裁定聲
    請為強制執行。則揆諸上開說明，本件聲請人之上開假扣押
    執行程序應已終結，從而，聲請人聲請通知受擔保利益人即
    相對人行使權利，於法並無不合，應予准許，爰依前開規定
    ，裁定如主文。
中    華    民    國    98    年    2     月    20    日
                  民事第二庭    法  官  楊欣怡
如對本裁定抗告須於裁定送達後10日內向本院提出抗告狀，並應
繳納抗告裁判費新臺幣1,000 元。
中    華    民    國    98    年    2     月    20    日
                                書記官  林美鳳


司法院資訊處製作；財團法人民間司法改革基金會備份。
